cs: Certifikace udržitelnosti: Certifikace FSC; Bez certifikace; Certifikace PEFC; Znovuzískané/recyklované dřevo; Ze zodpovědných zdrojů (bez formální certifikace); Jiné
nb: Bærekraftsertifisering: FSC-sertifisert; Ikke sertifisert; PEFC-sertifisert; Resirkulert/gjenvunnet treverk; Ansvarlig utvunnet (ingen formell sertifisering); Annet
el: Πιστοποίηση βιωσιμότητας: Πιστοποίηση FSC; Χωρίς πιστοποίηση; Πιστοποίηση PEFC; Ανακτημένο/ανακυκλωμένο ξύλο; Από υπεύθυνες πηγές (χωρίς επίσημη πιστοποίηση); Άλλο
it: Certificazione di sostenibilità: Certificato FSC; Non certificato; Certificato PEFC; Legno di recupero/riciclato; Di provenienza responsabile (nessuna certificazione formale); Altro
th: การรับรองด้านความยั่งยืน: รับรองมาตรฐาน FSC; ไม่ผ่านการรับรอง; รับรองมาตรฐาน PEFC; ไม้ใช้แล้ว/ไม้รีไซเคิล; คัดสรรจากแหล่งที่รับผิดชอบ (ไม่มีการรับรองอย่างเป็นทางการ); อื่นๆ
en: Sustainability certification: FSC certified; Not certified; PEFC certified; Reclaimed/recycled wood; Responsibly sourced (no formal certification); Other
bg-BG: Сертификация за устойчивост: FSC сертифициран; Без сертификат; PEFC сертифициран; Възстановена/рециклирана дървесина; Отговорен добив (без официален сертификат); Друго
pt-BR: Sustentabilidade certificação: Certificado FSC; Não certificado; Certificado PEFC; Madeira reaproveitada/reciclada; Origem responsável (sem certificação formal); Outro
ja: 持続可能性認証: FSC認証; 認証なし; PEFC認証; 再生木材/リサイクル木材; 責任ある調達 (正式な認証なし); その他
nl: Duurzaamheidscertificering: FSC-gecertificeerd; Niet gecertificeerd; PEFC-gecertificeerd; Teruggewonnen/gerecycled hout; Verantwoord verkregen (geen officiële certificering); Overig
zh-CN: 可持续性认证: FSC 认证; 未认证; PEFC 认证; 再生/回收木材; 负责任采购（无正式认证）; 其他
fi: Kestävyyssertifiointi: FSC-sertifioitu; Sertifioimaton; PEFC-sertifioitu; Uusiokäytetty/kierrätetty puu; Vastuullisesti hankittu (ei virallista sertifiointia); Muu
ru: Сертификация устойчивого происхождения: Сертификат FSC; Без сертификата; Сертификат PEFC; Восстановленная/переработанная древесина; Ответственные источники (без официальной сертификации); Другое
sk-SK: Certifikát udržateľnosti: S certifikátom FSC; Bez certifikátu; S certifikátom PEFC; Regenerované/recyklované drevo; Zodpovedne získané (bez formálnej certifikácie); Iné
sl-SI: Certifikat o trajnosti: Certifikat FSC; Brez certifikata; Certifikat PEFC; Obnovljen / recikliran les; Iz odgovornih virov (brez uradnega certifikata); Drugo
hu: Fenntarthatósági tanúsítvány: FSC-tanúsított; Nem tanúsított; PEFC-tanúsított; Visszanyert / Újrahasznosított fa; Felelős forrásból származó (hivatalos tanúsítvány nélkül); Egyéb
sv: Hållbarhetscertifiering: FSC-certifierad; Ej certifierad; PEFC-certifierad; Återanvänt/återvunnet trä; Ansvarsfullt anskaffad (ingen formell certifiering); Annan
zh-TW: 永續性認證: FSC 認證; 未認證; PEFC 認證; 再生/回收木材; 負責任採購 (無正式認證); 其他
ro-RO: Certificare de sustenabilitate: Certificat FSC; Necertificat; Certificat PEFC; Lemn recuperat/reciclat; Din surse responsabile (fără certificare oficială); Altele
ko: 지속가능성 인증: FSC 인증; 미인증; PEFC 인증; 재생/재활용 목재; 책임 있는 조달(공식 인증 없음); 기타
tr: Sürdürülebilirlik sertifikası: FSC sertifikalı; Sertifikasız; PEFC sertifikalı; Geri kazanılmış/geri dönüştürülmüş ahşap; Sorumlu kaynaklardan elde edilmiş (resmi sertifika yok); Diğer
lt-LT: Tvarumo sertifikavimas: Sertifikuota FSC; Nesertifikuota; Sertifikuota PEFC; Regeneruota / perdirbta mediena; Atsakingai išgauta (be oficialaus sertifikato); Kita
es: Certificación de sostenibilidad: Con certificación FSC; Sin certificación; Con certificación PEFC; Madera recuperada/reciclada; De origen responsable (sin certificación formal); Otra
vi: Chứng nhận bền vững: Được chứng nhận FSC; Không được chứng nhận; Được chứng nhận PEFC; Gỗ thu hồi/tái chế; Nguồn gốc có trách nhiệm (không có chứng nhận chính thức); Khác
de: Nachhaltigkeitszertifizierung: FSC-zertifiziert; Nicht zertifiziert; PEFC-zertifiziert; Altholz/Recyceltes Holz; Verantwortungsvolle Herkunft (keine offizielle Zertifizierung); Sonstige
fr: Certification de durabilité: Certifié FSC; Non certifié; Certifié PEFC; Bois récupéré/recyclé; Approvisionnement responsable (sans certification formelle); Autre
hr-HR: Certifikacija održivosti: Certifikat FSC; Nema certifikata; Certifikat PEFC; Obnovljeno/reciklirano drvo; Odgovorno nabavljeno (bez formalnog certifikata); Ostalo
pl: Certyfikacja zrównoważonego rozwoju: Certyfikat FSC; Brak certyfikatu; Certyfikat PEFC; Drewno z odzysku / pochodzące z recyklingu; Pozyskiwane w sposób odpowiedzialny (brak formalnego certyfikatu); Inny
da: Bæredygtighedscertificering: FSC-certificeret; Ikke certificeret; PEFC-certificeret; Genanvendt træ; Ansvarligt fremskaffet (ingen formel certificering); Andet
pt-PT: Certificação de sustentabilidade: Com certificação FSC; Sem certificação; Com certificação PEFC; Madeira recuperada/reciclada; Origem responsável (sem certificação formal); Outro